臺灣高等法院臺南分院刑事判決
上　訴　人
即　被　告　甲○○
選任辯護人　黃溫信　律師
　　　　　　江信賢　律師
　　　　　　曾靖雯　律師
上列上訴人即被告因賄選案件，不服臺灣臺南地方法院94年度選
訴字第13號中華民國94年12月23日第一審判決（起訴案號：臺灣
臺南地方法院檢察署94年度選偵字第20號），提起上訴，本院判
決如下：
    主      文
原判決關於甲○○部分撤銷。
甲○○對於有投票權之人，交付賄賂，而約其投票權為一定之行
使，處有期徒刑拾月，褫奪公權肆年。
    事      實
一、甲○○參選九十四年臺灣省各鄉鎮市第十五屆鄉鎮市長選舉
    之臺南縣善化鎮鎮長選舉時，李武村當時則為善化鎮什乃里
    之現任里長 (按本案李武村業經原審以有投票權之人，收受
    賄賂，而許以為一定投票權之行使，處有期徒刑肆月，如易
    科罰金，以參佰元折算壹日，褫奪公權壹年，緩刑貳年確定
    在案）。緣甲○○於九十四年六月間，為積極進行第15屆善
    化鎮鎮長選舉之部署，以便能於九十四年十二月三日舉辦之
    鎮長選舉順利當選，竟基於對於有投票權人行賄之犯意，於
    九十四年六月間，偕同無犯意聯絡之蘇輝騰之成年瓦斯爐販
    賣商，攜帶價值約新台幣（下同）一千五百元左右之「紅葉
    牌快速瓦斯爐」一具，前往李武村位於善化鎮什乃里六九號
    之住處，將該「紅葉牌快速瓦斯爐」一具之賄賂交付予有投
    票權之李武村，並要求李武村於第15屆善化鎮鎮長選舉時給
    予投票支持，而約定李武村投票權為一定之行使，李武村於
    收受甲○○所交付「紅葉牌瓦斯爐」一具之賄賂後，即承諾
    如什乃里里民李佳隆未參選本屆善化鎮鎮長之選舉，將予以
    投票支持甲○○，而許以為一定投票權之行使。嗣於九十四
    年九月八日，由臺灣臺南地方法院檢察署檢察官，率同法務
    部調查局臺南縣調查站調查員、臺南縣警察局善化分局偵查
    員，持臺灣臺南地方法院核發之搜索票赴李武村上址住處搜
    索，當場扣得甲○○交付予李武村之上開「紅葉牌快速瓦斯
    爐」一具之賄賂，而循線查知上情。
二、案經臺灣臺南地方法院檢察署檢察官自動檢舉偵查起訴。
    理      由
壹、程序方面（證據能力）：
    按刑事訴訟法為保障被告受公平審判及發現實體真實，於九
    十二年二月六日修正及增訂公布施行之前及之後，對於人證
    之調查均採言詞及直接審理方式，並規定被告有詰問證人之
    權利，被告之詰問權，係屬憲法第八條第一項規定「非由法
    院依法定程序不得審問處罰」之正當法律程序所保障之基本
    人權及第十六條所保障之基本訴訟權，不容任意剝奪。又刑
    事審判上之共同被告，係為訴訟經濟等原因，由檢察官或自
    訴人合併或追加起訴，或由法院合併審判所形成，其間各別
    被告及犯罪事實仍獨立存在，各被告對於其他共同被告之案
    件而言，為被告以外之人，具證人之適格，而與被告有共犯
    關係之人，其於被告之案件，既非被告，自亦具證人之適格
    ，如欲以共同被告或共犯之陳述為證據，其等即具證人身分
    ，應依人證之調查程序為之。從而，法院就被告之案件對其
    他共同被告或與被告有共犯關係之人調查，均應依人證之調
    查程序傳喚該共同被告或共犯到場，命其立於證人之地位而
    為陳述，並通知被告，使被告有詰問其現在與先前陳述之瑕
    疵的機會，以確保其詰問權，並藉以發現實體真實（最高法
    院九十四年度台上字第五０四四、五０六二號判決意旨參照
    ）。查本案被告甲○○違反公職人員選舉罷免法之犯行，業
    據共同被告李武村於警詢、偵查時供陳在卷，且原審於審理
    時亦命被告李武村立於證人地位而為陳述，而依證人之調查
    程序予以調查，並賦予被告甲○○以對質及詰問之機會（見
    原審卷第三九至四四頁），以落實憲法保障之基本人權及基
    本訴訟權之意旨，揆諸前揭判決意旨，本案共同被告李武村
    於司法警察調查及偵查中之陳述，自為合法之證據資料。
貳、實體方面：
  一、訊據上訴人即被告甲○○矢口否認有何違反違反公職人員
      選舉罷免法之行賄犯行，辯稱：伊並未與爐具販賣商，攜
      帶扣案之瓦斯爐，前往被告李武村住處行賄，且被告李武
      村係支持同為本屆善化鎮鎮長選舉之候選人李佳隆，則被
      告李武村與被告甲○○間自有利害關係，被告李武村之陳
      述，自不得採為不利於被告甲○○之證據，此外，本案經
      臺灣臺南地方法院檢察署檢察官率同偵查人員持臺灣臺南
      地方法院核發之搜索票，至鎮民李華星、江隆丕、胡瑤琦
      、陳順德、蔡振德等多人住處搜索之結果，或無查得與扣
      案同型之瓦斯爐，或查得與扣案同型之瓦斯爐，乃其等自
      行購買，而與被告甲○○無涉，倘被告甲○○為參選本屆
      善化鎮鎮長選舉而有贈送與扣案同型瓦斯爐為賄選行為，
      亦不可能僅單獨贈送被告李武村一人，可見被告李武村供
      稱，扣案之瓦斯爐為被告甲○○賄選之賄賂，並非實在；
      況依被告李武村於警詢、偵查之陳述，其於收受被告甲○
      ○交付之瓦斯爐時，並不確定被告甲○○或案外人李佳隆
      是否要參選鎮長選舉，則被告甲○○與被告李武村間，並
      無約定為一定投票權行使之合意存在，自與行賄罪之構成
      要件不符云云。經查：
    (一)被告甲○○於上揭時、地，偕同無犯意聯絡之蘇輝騰成年
      瓦斯爐販賣商，攜帶扣案之「紅葉牌快速瓦斯爐」一具之
      賄賂，前往被告李武村上址住處交付予被告李武村，並要
      求被告李武村於第15屆善化鎮鎮長選舉時給予投票支持之
      事實，業據已判決確定之共同被告李武村先後於警詢、偵
      查供陳明確（見偵查卷第一三八至一三九、一四二頁），
      且於原審審理時一致結證稱：「今年六月間水災前，甲○
      ○有與一名做爐灶之廠商帶扣案之瓦斯爐到我家送給我，
      甲○○說他要出來參選鎮長，如果李佳隆沒有參選善化鎮
      長，可否請我支持他，我就告訴甲○○，如果李佳隆要參
      選，我就無法支持他，當時該廠商表示要幫我安裝該台瓦
      斯爐，我表示自己安裝即可‧‧‧我收受該台瓦斯爐，並
      無付出相當之對價」等語明確（見原審卷第四十至四一頁
      及第五七頁）李武村又於95年4月18日在本院上訴審 (第7
      5頁、第76頁)結證稱：
　　　檢察官問：瓦斯爐商人是否甲○○帶去的？
　　　李武村答：我不清楚，但他們是前後到達，所以我認為是
　　　　　　　　甲○○帶去的，但我沒有看到他們是否同時到
  　　　　　　　達。
  　　檢察官問：你為何收下瓦斯爐？
　　　李武村答：瓦斯爐工廠的人到我家後就把瓦斯爐放著，本
 　　　　　　　 來他要幫我安裝，但我說有空時，我再自己安
                裝。
　　　辯護人問：你在偵訊中說「當時到我家，拜託我支持他參
　　　　　　　　選下屆善化鎮鎮長，因為當時李佳隆已經表示
　　　　　　　　要參選」，這句話是在你家說的，還是在鎮公
　　　　　　　  所說的？（提示偵查卷第142頁）
　　　李武村答：應該是在鎮公所說的。
      如依李武村於警詢、偵查、原審及本院上訴審所供以觀，
      被告確有叫瓦斯爐商人到李武村家中安裝壹台瓦斯爐之事
      實，況李武村不認識瓦斯爐商人，依常情以觀，瓦斯爐商
      人不可能無緣無故到李武村家中安裝瓦斯爐。被告甲○○
      空言否認，已難信其所執之辯解為真實。又被告甲○○與
      被告李武村二人間已有十餘年之交情，此業據被告李武村
      於偵查中證述在卷（見偵查卷第一三九頁），此亦為被告
      甲○○所不否認，且被告李武村於警詢、偵查、原審及本
      院上訴審審理時，均一致堅詞證稱被告甲○○確有行賄之
      情事不疑，衡情被告甲○○如無賄選情事，證人即被告李
      武村豈有設詞誣陷之理；況被告李武村上開證述被告甲○
      ○涉有賄選犯行，亦坦承其有收受被告甲○○交付扣案之
      瓦斯爐賄賂情事，而須負投票受賄罪之刑事追訴，則被告
      李武村與被告甲○○於本案間之相互關係可謂利害與共，
      縱認被告李武村於第15屆善化鎮鎮長選舉支持另一位鎮長
      候選人李佳隆參選，被告李武村亦無憑空捏造上開不利於
      己證詞之必要；參以，被告李武村當時為善化鎮什乃里之
      里長，於當地自有一定程度之影響力，倘被告甲○○於第
      15屆屆善化鎮鎮長選舉時，能獲得被告李武村允諾支持，
      此於被告甲○○在善化鎮什乃里之選舉票源開拓，將有相
      當之助益，此乃不爭之事實，是依被告李武村上開所證，
      被告甲○○為規劃第15屆善化鎮鎮長選舉之部署，乃以扣
      案之瓦斯爐為賄賂，尋求被告李武村於第15屆善化鎮鎮長
      選舉予以投票支持，亦無違反被告甲○○參選本屆善化鎮
      鎮長選舉部署之計畫，益證共同被告李武村上開證詞，應
      屬真實可信。
    (二)本案經臺灣臺南地方法院檢察署檢察官率同偵查人員持原
      審核發之搜索票，至鎮民李華星、江隆丕、胡瑤琦、陳順
      德、蔡振德等多人住處搜索之結果，並無查得與扣案同型
      之瓦斯爐，或雖有查得與扣案同型之瓦斯爐，惟乃其等自
      行購買，而與被告甲○○無涉一節，固有卷附調查筆錄可
      參。然查，本案經偵查及本院審理結果，雖無查扣其他與
      扣案同型之瓦斯爐等賄賂物品，可資認定被告甲○○尚有
      對第15屆善化鎮鎮長選舉之有投票權人交付賄賂之投票行
      賄犯行，然被告甲○○既有交付扣案之瓦斯爐賄賂予被告
      李武村，並要求被告李武村於本屆善化鎮鎮長選舉予以投
      票支持，被告甲○○違反公職人員選舉罷免法之行賄犯行
      即已成立，至於本案查扣被告甲○○所交付賄賂物品數量
      之多寡，實與被告甲○○所涉犯行賄罪之罪責成立與否無
      關，自無疑義；此外，本院遍查全案卷證，亦無證據可資
      認定被告李武村上開被告甲○○所為賄選犯行之證述係屬
      誣陷虛偽之詞，從而，被告甲○○上開否認證人即被告李
      武村證詞真實性之辯解，尚無可採。
    (三)【證人蘇輝騰為了迴護被告甲○○而於原審做偽證】，被
      告甲○○聲請傳喚之證人即瓦斯爐販賣商蘇輝騰固於原審
      審理時證稱：伊之前在善化鎮公所即認識被告李武村，今
      年五、六月間，其自行前往被告李武村住處，主動贈與扣
      案瓦斯爐一具給予試用，希望被告李武村能幫忙向里民推
      廣該瓦斯爐之銷售業務云云（見原審卷第四五至四九頁）
      ，然此業為證人即李武村所否認，並證稱伊與證人蘇輝騰
      並不認識，僅見過蘇輝騰一次面而已，伊未在善化鎮公所
      見過證人蘇輝騰等語明確（見原審卷第四九至五十頁），
      則證人蘇輝騰上開證詞之真實性，已不無可疑，顯有做偽
      證之嫌；況證人蘇輝騰證稱：伊業務範圍遍及全省，善化
      鎮內只是零售，大量批發都是銷往外縣市云云，準此，證
      人蘇輝騰為達宣傳瓦斯爐產品之效果，當大量贈送瓦斯爐
      予業務量較大之外縣市之里長，始有助於提升該瓦斯爐於
      外縣市之批發量，然證人蘇輝騰卻證稱：伊另外有贈送瓦
      斯爐予外縣市之南投、宜蘭之里長，但數量沒有幾台，因
      為瓦斯爐不是免費，豈可亂送云云（見原審卷第四九頁）
      ，顯見其先後所證不一，已不無瑕疵所在；再者，台南縣
      善化鎮現有二十一個里行政區，此據被告甲○○於偵查中
      供陳明確（見原審卷第一四六頁），如證人蘇輝騰欲經由
      贈送瓦斯爐予善化鎮內之里長試用宣傳，而提升善化鎮內
      之瓦斯爐零售業務，理當廣為贈送予善化鎮內二十一里之
      里長才是，然證人蘇輝騰卻證稱：伊於善化鎮僅送瓦斯爐
      給被告李武村及胡瑤琦二位里長，其他里長就沒有送云云
      （見原審卷四九頁），亦可見證人蘇輝騰上開所證先後矛
      盾且與常情不符。綜上，證人蘇輝騰上開證稱扣案之瓦斯
      爐一具，係伊於今年五、六月間，主動前往被告李武村住
      處所贈與云云，不僅為被告李武村所否認，且與常情不符
      ，自難遽為有利於被告甲○○之認定。
    (四)【被告甲○○確有送瓦斯爐壹台給李武村之事實係真實】
      ，又證人李武村所供對於被告甲○○叫瓦斯爐商人裝設瓦
      斯爐之證詞內容雖在細節稍有不一，但時間久隔，任何一
      般人亦無法於每次之證述均如一，但證人之陳述有部分前
      後不符，或相互間有所歧異時，究竟何者為可採，事實審
　　　法院本得依其自由心證予以斟酌，若其基本事實之陳述與
  　　真實性無礙時，仍非不得予以採信，非謂一有不符或矛盾
    　，即認其全部均為不可採信。證人即共同被告李武村歷次
      之證述如下：
    證人李武村於九十四年九月八日調查筆錄供稱「甲○○在
      九十四年六月初曾至我家，拜託我支持他參選下屆善化鎮
      長，並帶了一位經營快速瓦斯爐工廠的業者來到我家，要
      幫我安裝瓦斯爐，我答以自己裝即可．．．甲○○於六月
      初拜託我支持他參選鎮長，我基於十餘年交情，暫時同意
      在善化鎮公所兵役課長李佳隆未參選的前提下，我會支持
      甲○○」（見選他字第四九號卷第一三八至一三九頁）。
    嗣又於同日偵查時具結證稱「當時至我家，拜託我支持他
      參選下屆善化鎮鎮長，因為當時已經有另一位李佳隆表態
      要參選，．．．而且他當時知道李佳隆有意參選善化鎮長
      。」（見同上卷第一四二頁）。
    於原審九十四年十月二十七日審理時證稱「（問：當天甲
      ○○與該廠商到你家，是因為何事？）是說如果李佳隆沒
      有參選善化鎮長，甲○○要出來參選鎮長，可否請我支持
      他」、「我之前就有聽說李佳隆要參選鎮長．．．我尚不
      確定李佳隆要參選」。
    又於當選無效事件之民事庭九十五年二月十四日準備程序
      時證稱：「94年6月12日發生水災之前，詳細日期記不得
      ，甲○○有帶一位賣瓦斯爐的人去我家找我‧‧‧（裝設
      瓦斯爐）當日沒有說請求支持之事，係於更早之前有向我
      表示若李佳隆沒有出來競選鎮長，我是不是可以支持他。
      我從他競選籌備處成立開始，我擔任李佳隆競選籌備處之
      總幹事。」、「甲○○於更早之前有向我表示若我的里民
      李佳隆沒有要出來選鎮長，我是不是可以支持他」「（裝
      設瓦斯爐）當日沒有說（表示要支持他）‧‧‧以後我都
      沒有碰到甲○○，也沒有要我支持他」、「他僅表示若李
      佳隆沒有參選，請我支持他而已」、「不曾向家人、朋友
      或其他里長拜託支持甲○○」、「．．．我並不知道是甲
      ○○送的或是賣瓦斯爐的人送的」，此有民事庭筆錄附卷
      可稽。
    至於本院上訴審理時則證稱：（裝設瓦斯爐）當日沒有說
      請求支持之事．．．當時二人係先後到我才聯想是甲○○
      送的。在偵訊中所說「當時到我家，拜託我支持他參選下
      屆善化鎮鎮長，因為當時李佳隆已經表示要參選」，這句
　　　話是在鎮公所說的等語（見本院上訴審卷第75頁)。
    依證人李武村於上開到之證言內容，被告甲○○確有
      送瓦斯爐壹台給李武村之事實係屬真實，且依前所述，證
      人李武村對於被告甲○○請求其於李佳隆未參選鎮長時為
      支持基本事實之陳述，前後並無不符，有差異者僅為被告
      究係於裝設瓦斯爐當日或之前請求李武村支持而已。但被
      告甲○○替李武村裝設瓦斯爐之用意即係以李武村係里長
      之身分，在該地有一定之影響力，希望李武村能支持伊競
      選鎮長之用意則為相同，再依經驗及常情以觀，被告甲○
      ○若未對李武村有所請託，被告甲○○豈會無故送給李武
      村壹台瓦斯爐，又被告甲○○送瓦斯爐給李武村時，被告
      甲○○希望李武村支持伊選鎮長之事，是否在當時或之前
      或之後，仍不影響被告甲○○有行賄之事實，因為時間久
      隔，證人對於細節之記憶不可能全部記憶清晰，或對於某
      些細節已忘記，或因礙於人情，證人李武村之證詞日後可
      能有所保留，是不能要求證人李武村在時間久隔後每次之
      證詞在每句每字均相同，則依上開證人李武村之證述，被
      告甲○○確有送壹台瓦斯爐給李武村並要求李武村支持伊
      競選鎮長之事應屬千真萬確之事實，不容事後推卸刑責。
    (五)另按公職人員選舉罷免法第九十條之一第一項之賄選罪，
      其行求賄選階段，屬行賄者單方意思表示行為，不以相對
      人允諾為必要；而交付賄選階段，則行賄者已實施交付賄
      賂或不正利益之行為，一經交付，罪即成立。亦即投票行
      賄罪於行為人交付賄賂或其他不正利益時，交付之相對人
      對其交付之目的已然認識而予收受，其交付賄賂或其他不
      正利益之犯行即為成立，不以收受者確已承諾，或進而為
      一定投票權之行使為必要（最高法院九十二年度台上字第
      七０四八號、九十三年度二六七二號、五八０二號判決意
      旨參照）。查被告甲○○於贈送扣案之瓦斯爐賄賂予被告
      李武村，並要求被告李武村於第15屆屆善化鎮鎮長選舉予
      以投票支持之際，本案共同被告李武村即告之如其什乃里
      里民李佳隆將來參選，將不予投票支持被告甲○○參選一
      節，此業據證人即被告李武村前揭證述明確，準此，李武
      村於收受被告甲○○所交付扣案之瓦斯爐賄賂時，固未明
      確約定將來於第15屆善化鎮鎮長選舉，必定予以投票支持
      ，然揆諸前揭判決意旨，被告甲○○基於行賄之意思而交
      付扣案之瓦斯爐賄賂時，被告李武村係基於受賄之意思而
      收受，亦即，被告李武村係對被告甲○○交付賄賂之目的
      已然認識而予收受，自將產生一定之賄選效果，而有礙選
      舉之公正性，縱被告李武村於收受被告甲○○所交付之扣
      案瓦斯爐賄賂時，並未明確承諾將來投票支持被告甲○○
      ，亦無礙被告甲○○於本案行賄罪之成立，是被告甲○○
      上開伊與被告李武村間，並無約定為一定投票權行使之合
      意存在，自與行賄罪之構成要件不符之所辯，亦無可採。
    (六)綜上事證，被告甲○○所辯乃係事後卸責之詞，無可採信
      ，被告甲○○涉犯投票行賄犯行洵堪認定，自應依法論科
      。
  二、按行為後法律有變更者，適用裁判時之法律。但裁判前之
      法律有利於行為人者，適用最有利於行為人之法律，刑法
      第二條第一項定有明文。查被告甲○○行為後，公職人員
      選舉罷免法，業經總統於九十四年十一月三十日以華總一
      義字第○九四○○一九六八八一號令公布修正，並於九十
      四年十二月二日生效，而修正前之公職人員選舉罷免法第
      九十條之一第一項原規定：「對於有投票權之人，行求期
      約或交付賄賂或其他不正利益，而約其不行使投票權或為
      一定之行使者，處五年以下有期徒刑，得併科新台幣四十
      萬元以上四百萬元以下罰金」；修正後該法第九十條之一
      第一項規定為：「對於有投票權之人，行求期約或交付賄
      賂或其他不正利益，而約其不行使投票權或為一定之行使
      者，處三年以上十年以下有期徒刑，得併科新台幣一百萬
      元以上一千萬元以下罰金」，則公職人員選舉罷免法第九
      十條之一第一項之投票行賄罪犯行，修正前、後之新、舊
      法之法定刑度已有所變更，比較新、舊法規定後，應以修
      正前之舊法，有利於被告甲○○，爰依刑法第二條第一項
      但書規定，適用最有利於被告甲○○之舊法即修正前公職
      人員選舉罷免法第九十條之一第一項規定處斷。
  三、核被告甲○○所為，係違反修正前公職人員選舉罷免法第
      九十條之一第一項對於有投票權之人，交付賄賂，而約其
      投票權為一定之行使罪。
  四、原審予以論罪科刑，並量處有期徒刑拾月，褫奪公權肆年
      。固非無見。惟查：本件被告係於九十四年六月間，偕同
      無犯意聯絡之瓦斯爐販賣商「蘇輝騰」，攜帶價值約一千
      五百元左右之「紅葉牌快速瓦斯爐」一具，前往李武村位
      於善化鎮什乃里六九號之住處，惟原審卻於事實欄內載被
      告偕同「不詳姓名之人」之瓦斯爐販賣商，即有未洽。被
      告上訴意旨猶執前詞，否認犯罪，雖不足採，惟原判決既
      有可議，自應由本院將原判決關於被告甲○○部分撤銷改
      判。爰審酌民意政治乃民主政治之基石，而選舉制度乃是
      展現民意之最佳方法，被告甲○○不思以合法參選方式，
      競選第15屆善化鎮鎮長之選舉，竟對有投票權之人交付賄
      賂，從事賄選行為，敗壞選舉風氣，企圖影響選舉之公正
      性，抹滅民主政治之真意，於民主政治良性發展所生之影
      響匪淺，且被告甲○○犯後猶飾詞圖卸刑責，毫無悔意，
      惟兼衡被告甲○○行賄之價值不高，行賄對象僅一人等一
      切情狀，量處如主文第二項所示之有期徒刑拾月，並依公
      職人員選舉罷免法第九十八條第二項規定，宣告褫奪公權
      四年。又按公職人員選舉罷免法第九十條之一第三項固規
      定預備或用以行求期約或交付之賄賂，不問屬於犯人與否
      ，沒收之。但如其賄賂已交付與有投票權之人收受，因收
      受者係犯刑法第一百四十三條第一項之投票受賄罪，其所
      收受之賄賂應依同法條第二項之規定沒收之，如全部或一
      部不能沒收時，追徵其價額。故犯投票行賄罪者，其已交
      付之賄賂，自應依刑法第一百四十三條第二項規定，於其
      對向共犯所犯投票受賄罪為沒收或追徵其價額之從刑宣告
      ，不得再依上開公職人員選舉罷免法規定沒收（最高法院
      九十三年度台上字第五七八二判決意旨參照）。查扣案之
      「紅葉牌快速瓦斯爐」一具，係共同被告李武村犯刑法第
      一百四十三條第一項投票受賄罪所收受之賄賂，揆諸前揭
      判決意旨，應依第一百四十三條第二項之規定在共同被告
      李武村之項下宣告沒收。另扣案之被告甲○○參選名片一
      張，係共同被告李武村於九十四年九月六日前往善化鎮民
      眾服務社參加幹部會議時，由被告甲○○之助選員所交付
      之參選名片，此業據共同被告李武村於偵查中供明在卷（
      見偵查卷第一四二頁），並非賄賂，亦非違禁物，爰就此
      部分均不為沒收之宣告，附此敘明。
據上論結，應依刑事訴訟法第369條第一項前段、第364條、第29
9條第一項前段，修正前公職人員選舉罷免法第90條之1第1項、
公職人員選舉罷免法第98條第3項，刑法第11條前段、第2條第1
項但書、第37條第2項，判決如主文。
本案經檢察官李傳來到庭執行職務。
中　　華　　民　　國　　96　　年　  3　　 月　  21　  日
                  刑事第五庭　審判長法　官  楊明章
                                    法　官  戴勝利
                                    法　官  顏基典
以上正本證明與原本無異。
如不服本判決，應於收受本判決後十日內向本院提出上訴書狀。
其未敘述上訴理由者並得於提起上訴後十日內向本院補提理由書
狀（均須按他造當事人之人數附繕本）「切勿逕送上級法院」。
　　　　　　　　　　　　　　　　　　書記官  呂嘉文
中　　華　　民　　國　　96　　年　　3 　　月　　21　　日
【附錄】本判決論罪科刑法條：
附錄本案論罪科刑法條全文
修正前公職人員選舉罷免法第九十條之一第一項：
對於有投票權之人，行求期約或交付賄賂或其他不正利益，而約
其不行使投票權或為一定之行使者，處五年以下有期徒刑，得併
科新台幣四十萬元以上四百萬元以下罰金。
